【裁判字號】    95,聲,894
【裁判日期】    950630
【裁判案由】    返還擔保金
【裁判全文】
臺灣高雄地方法院民事裁定               95年度聲字第894號
聲  請  人  興益科技股份有限公司
法定代理人  甲○○
相  對  人  乙○○
當事人間聲請返還擔保金事件，本院裁定如下：
    主  文
本院九十三年度存字第二四七六號提存事件聲請人所提存之台新
國際商業銀行可轉讓定期存單，面額新台幣壹拾萬元（編號：Ａ
Ａ0000000號）壹張，准予返還。
    理  由
一、按訴訟終結後，供擔保人證明已定20日以上之期間，催告受
    擔保利益人行使權利而未行使者，法院應依其聲請，以裁定
    命返還提存物或保證書，民事訴訟法第104 條第1 項第3 款
    定有明文。至所謂訴訟終結，在因假扣押或假處分所供擔保
    之情形，因該擔保係為保障受擔保利益人因不當假扣押或假
    處分所受損害而設，倘執行法院已依假扣押或假處分裁定實
    施假扣押或假處分之執行，則在供擔保人撤回假扣押或假處
    分之執行前，受擔保利益人所受損害仍可能繼續發生，損害
    額既未確定，自無強令其行使權利之理。故在假扣押或假處
    分所供之擔保，供擔保人依民事訴訟法第106 條準用同法第
    104 條第1 項第3 款規定，聲請以裁定命返還其擔保金之場
    合，必供擔保人已撤回假扣押或假處分之執行，始得謂與民
    事訴訟法第104 條第1 項第3 款所定之「訴訟終結」相當，
    而得依該條款行使定期催告之權利。又供擔保人於假扣押或
    假處分之執行程序實施前撤回執行之聲請，縱未聲請撤銷假
    扣押或假處分裁定，依民事訴訟法第104 條第1 項第3 款規
    定，仍得聲請法院返還其提存物，故供擔保人有否聲請撤銷
    假扣押或假處分裁定，均無礙於於其依該條第1 項第3 款行
    使定期催告之權利。（最高法院86年度台抗字第53號裁定可
    資參考)
二、本件聲請人與相對人間假扣押事件，聲請人前遵本院93年度
    裁全字第4038號民事裁定提供台新國際商業銀行可轉讓定期
    存單，面額新台幣（下同）10萬元（編號：AA0000000 號）
    1張為擔保，並以本院93年度存字第2476號提存在案。
三、茲聲請人主張，因其已聲請撤銷上開假扣押裁定，經本院以
    95年度裁全聲字第105 號民事裁定准予撤銷確定在案，並撤
    回假扣押強制執行程序，且已以存證信函催告相對人於文到
    21日內行使權利，惟相對人迄今仍未行使權利，爰依上開規
    定，聲請發還擔保金等語，並提出本院93年度裁全字第4038
    號民事裁定書、93年度存字第2476號提存書、存證信函暨回
    執為證，且經本院依職權調閱上開卷宗及本院93年度執全字
    第2155號、95年度裁全聲字第104 號民事保全程序卷宗核閱
    屬實，而相對人迄未行使權利，亦有本院民事紀錄科查詢表
    6 份在卷可稽，是聲請人聲請返還擔保金，尚無不合，自應
    予准許。
四、依民事訴訟法第104 條第1 項第3 款前段，裁定如主文。
中    華    民    國    95    年    6     月    30    日
                  民事第五庭法  官  黃悅璇
正本證明與原本無異。
如不服本裁定應於送達後10日內向本院提出抗告狀，並繳納裁判
費新台幣1,000元。
中    華    民    國    95    年    6     月    30    日
                            書記官  董明惠


司法院資訊處製作；財團法人民間司法改革基金會備份。
